【裁判字號】    91,易,557
【裁判日期】    920428
【裁判案由】    竊盜
【裁判全文】
臺灣宜蘭地方法院刑事判決                          九十一年度易字第五五七號
    公  訴  人  臺灣宜蘭地方法院檢察署檢察官
    被      告  丙○○
右列被告因竊盜案件，經檢察官提起公訴（九十一年度偵緝字第一九八號），本院判
決如左：
    主  文
丙○○連續竊盜，累犯，處有期徒刑陸月，如易科罰金以參佰元折算壹日。
    事  實
一、丙○○前於民國八十六年間因竊盜案件，經本院以八十六年訴字第九號判處有期
    徒刑十月確定，甫於八十七年十二月二十九日縮短刑期執行完畢，猶不知悔改，
    復意圖為自己不法之所有，並基於概括之犯意，先於八十九年七月二十二日，自
    丁○○所有停放宜蘭縣宜蘭市○○路○段三二六巷八弄五十五號其住處車庫之車
    號Ｔ九─九五五六號自小客車內，竊取丁○○所有摩托羅拉Ｔ二八八型行動電話
    一只，得手後，隨於同日持該竊得之行動電話前往同市○○○路二三號甲○○開
設之冠榮通信電子專賣店，並以新台幣（下同）三千五百元之價格售予不知情之
    甲○○；復於九十年十月七日，自乙○○所有停放同市○○路三十八巷七十七弄
    七十五號其住處前之車號ＩＡ─０六八二號自小客車內，竊取乙○○所有摩托羅
    拉Ｖ三六八八型行動電話一只，得手後，於九十年十月十五日將該竊得之行動電
    話，以二千五百元之價格賣予不知情之甲○○。迄至九十一年七月十三日，經警
    依失竊之前開行動電話序號循線而查悉上情，並扣得丁○○失竊之前開手機一只
    。
二、案經宜蘭縣警察局移送台灣宜蘭地方法院檢察署檢察官偵查起訴。
    理  由
一、訊據被告對於將前揭手機以上述價格賣予冠榮通信電子專賣店之甲○○之事實固
    坦承不諱，惟矢口否認有右揭竊盜犯行，辯稱前揭手機係住宜蘭縣員山鄉某處之
    「鴻明」（音譯）不詳年籍成年男子在宜蘭市南館市場某遊藝場託伊出賣，伊賣
    出後即將所得之現金交該「鴻明」之人云云。惟查，右揭事實業據被害人丁○○
    、乙○○於警訊時指述甚詳，核與證人甲○○到庭證述情節相符，並有甲○○買
    受前揭手機之帳冊及柀害人丁○○出具之贓物認領保管單各一紙在卷足憑，而被
    告自承並不知該「鴻明」之年籍住所，亦無法與其連絡，所辯顯與常情不符，委
    無足取，被告犯行洵堪認定。
二、核被告所為，係犯刑法第三百二十條第一項之竊盜罪。其先後二次竊盜犯行，時
    間緊接，犯罪構成要件相同，顯係基於概括犯意為之，應依連續犯論以一罪，並
    加重其刑。又被告前有事實欄所指之犯罪科刑及執行情形，有臺灣高等法院被告
    全國前案紀錄表在卷可查，其於有期徒刑執行完畢五年內，再犯有期徒刑以上之
    本罪，為累犯，應依法加重其刑，並依法遞加重之。爰審酌被告之犯罪之動機、
    目的、手段、所生危害及其他一切情狀，量處如主文所示之刑，並諭知易科罰金
    之折算標準。
據上論斷，應依刑事訴訟法第二百九十九條第一項前段，刑法第三百二十條第一項、
第五十六條、第四十七條、第四十一條第一項，罰金罰鍰提高標準條例第一條前段、
第二條，判決如主文。
本案經檢察官魏廷勳到庭執行職務
中    華    民    國      九十二        年      四      月    二十八    日
                                  臺灣宜蘭地方法院刑事第二庭
                                          法  官  林  楨  森
右正本證明與原本無異。
如不服本判決，應於判決送達後十日內向本院提出上訴狀( 應附繕本 )。
                                          書記官  廖  文  章
中    華    民    國      九十二        年      四      月    二十九    日
附錄法條：
刑法第三百二十條第一項(普通竊盜罪)
意圖為自己或第三人不法之所有，而竊取他人之動產者，為竊盜罪，處五年以下有期
徒刑、拘役或五百元以下罰金。


司法院資訊處製作；財團法人民間司法改革基金會備份。
